# 请教陈版-资金拆借利息

提问人：manyoushijie 时间：2016-04-07 23:31:29
请问陈版， 1 ：公司对其他企业的资金拆借款产生的应收或者应付利息能否计入“应收利息”、“应付利息”科目？依据是什么？ 2 ：该部分利息收入是在其他业务收入中核算还是在财务费用-利息收入中核算为好？

回答人：chenyiwei
1 、可以计入应收利息和应付利息。当然习惯上在其他应收、其他应付中核算也可以。 2 、应确认为其他业务收入。如果金额较小的，可以接受冲减财务费用的做法。